臺灣高雄地方法院刑事判決　　　　　　　　　　　　　九十年度易字第三九六號
　　公　訴　人　臺灣高雄地方法院檢察署檢察官
　　被　　　告　甲○○
右列被告因竊盜案件，經檢察官提起公訴（九十年度偵字第八八五三號），本院判決
如左：
    主  文
甲○○竊盜，處有期徒刑參月，如易科罰金，以參佰元折算壹日。
    事  實
一、甲○○意圖為自己不法之所有，於民國八十八年九月六日，在高雄市○○區○○
    路某處，竊取丁○○所有車牌號碼ＶＥ—三三八○號自用小貨車一部，得手後，
    以一萬五千元之代價販賣予不知情之己○○，己○○購買上開車輛後，除留供己
    用外，復於八十九年二月二十日下午五時許，借予張藝耀搭載友人返家使用，嗣
    為警於八十九年二月二十日晚上七時四十分許，在台南縣大內鄉省道，發現上開
    車輛係贓車，經攔檢而循線查獲。
二、案經本院函送台灣高雄地方法院檢察署檢察官偵查起訴。
    理  由
一、訊據被告甲○○堅詞否認有何竊盜之犯行，辯稱：未販賣上開汽車予己○○，亦
    未收取一萬五千元，不知該車係何人所有，不知為他們（己○○、戊○○）為何
    會說向伊購買云云。經查：右揭犯罪事實，業據被害人丁○○於本院審理中指述
    基詳（見本院九十年十一月一日筆錄）。被告固執前揭情詞辯解，惟查：
    （一）本件己○○為警查獲之贓車，確實係透過戊○○以一萬五千元之代價向被
          告購買等情，業據證人己○○於前案（即本院八十九年易字第五二○四號
          贓物案）審理中供述綦詳，此有本院八十九年度易字第五二○四號刑事判
          決書一紙在卷可按。證人己○○嗣於本案審理中復證稱：「是戊○○介紹
          我買的，他當時說車子是『阿秀』要賣的，但我不認識『阿秀』這個人，
          我買賣車子的過程沒有見過甲○○，錢是透過戊○○交的，車子也是劉旗
          坪開來給我的。」等語（見本院九十年十一月一日筆錄）。核與證人劉旗
          坪證述之情節大致相符。此外，己○○於前案八十九年二月二十日警訊中
          即供稱：購買該車時尚有陳建明（應係乙○○之筆誤）等人在場（見偵查
          卷第十三頁）。而證人乙○○於偵訊中亦到庭證稱：己○○確實透過劉旗
          坪向被告買車（見偵查卷第九十頁背面）。嗣經本院於九十一年三月二十
          六日再度傳訊證人戊○○及乙○○到庭作證，並予以隔離訊問。證人陳見
          明證稱：「（法官問：交車時是否在現場？）有，當天我正好在己○○家
          ，戊○○把那輛贓車開來己○○家，己○○把錢當場交給戊○○，戊○○
          要把錢拿去給甲○○，他自己說要載我去甲○○家交錢，就開那輛贓車一
          起過去，甲○○的家在小份尾附近，當時大概晚上七、八點左右，戊○○
          有當面把錢交給甲○○，但我不曉得多少錢，交完錢後又開那輛贓車回鍾
          文華的家。」等語。核與證人戊○○所證稱：「我去甲○○那邊牽車時，
          是開自己的車子過去甲○○那邊，再把贓車開到己○○家，己○○把錢交
          給我，我要拿去給甲○○，當時乙○○在己○○家，我拜託乙○○開那輛
          贓車載我把錢拿給甲○○，好把我自己的車開回來，我把錢拿給甲○○之
          後就開我自己的車回來，贓車由乙○○開回去給己○○。」之情節亦大致
          相符。是證人己○○及戊○○之供述自始均互核一致，亦能舉出目擊證人
          佐證，堪認所述顯然非虛。再參以被告於前案以證人之身分經法院傳訊時
          ，起初均矢口否認認識己○○及戊○○二人，嗣經法院再傳訊戊○○與被
          告對質，被告始改口稱認識戊○○（見本院八十九年度易字第五二○四號
          判決書）理由欄第四項第 (三)款），益證被告顯係刻意隱瞞實情。
    （二）另證人戊○○於前案審理中供稱：是陳榮峰（應係丙○○之筆誤）告訴他
          ，被告有車要賣等語。經本院於九十一年三月十二日傳訊丙○○到庭，證
          人丙○○固證稱：不知道被告賣車予己○○一事。惟證人丙○○證稱不知
          此事，不表示沒有此事。且丙○○亦不諱言與甲○○為同學，是丙○○之
          證詞自有迴護被告之嫌，亦不足採為被告有利之認定。且證人戊○○若故
          意誣陷被告，亦不致舉出與被告熟識之證人供本院查證，是證人戊○○之
          證詞應可採信。被告之辯解實不足為採，其應有於前揭時地出售該自小貨
          車予己○○之事實。
    （三）再被害人陳稱其失竊車輛之時間為八十八年九月六日（見偵查卷第二三頁
          ）。而證人己○○證述其向被告購車時間為八十八年八、九月間。（見偵
          查卷第十二頁）。倘該車非被告所竊，豈有時間如此巧合之事。此外，復
         有贓物認領保管收據一紙在卷可憑，是本件事證明確，被告竊盜犯行已可
          認定。
二、核被告所為係犯刑法第三百二十條第一項之普通竊盜罪。爰審酌被告正值壯年，
    卻不思正途憑勞力賺取所得，竟竊取他人財物販賣得利，及其所竊得財物之價值
    等一切情狀，量處如主文所示之刑，並諭知易科罰金之折算標準。
三、按被告犯罪後，刑法第四十一條第一項，已於九十年一月十日修正公布，並於同
    月十二日生效施行，其修正後規定為「犯最重本刑為五年以下有期徒刑之罪，而
    受六月以下有期徒刑或拘役之宣告，因身體、教育、職業或家庭之關係或其他正
    當事由，執行顯有困難者，得以一元以上三元以下折算一日，易科罰金。但確因
    不執行所宣告之刑，難收矯正之效，或難以維持法秩序者，不在此限。併合處罰
    之數罪，均有前項情形，其應執行之刑逾六月者，亦同。」而舊法僅規定為「犯
    最重本刑為三年以下有期徒刑之罪，而受六月以下有期徒刑或拘役之宣告，因身
    體、教育、職業或家庭之關係，執行顯有困難者，得以一元以上三元以下折算一
    日，易科罰金。」比較新舊法之結果，以新法有利於被告，依刑法第二條第一項
    前段之規定，自應適用最有利於被告之新法，即裁判時修正後之刑法第四十一條
    第一項之規定，附此敘明。
據上論斷，應依刑事訴訟法第二百九十九條第一項前段，刑法第二條第一項前段、第
三百二十條第一項、修正後第四十一條第一項，罰金罰鍰提高標準條例第一條前段、
第二條，判決如主文。
中      華      民      國      九十一      年      四    月    三十    日
                                  臺灣高雄地方法院刑事第二庭
                                      審判長法  官  宋明中
                                            法  官  劉定安
                                            法  官  高英賓
右正本證明與原本無異。
如不服本判決，應於判決送達後十日內，向本院提出上訴狀。
                                            書記官  林雯琪
中      華      民      國      九十一      年      五    月     一     日
附錄論罪科刑法條：
中華民國刑法第三百二十條
 (普通竊盜罪、竊佔罪)
意圖為自己或第三人不法之所有，而竊取他人之動產者，為竊盜罪，處五
年以下有期徒刑、拘役或五百元以下罰金。
意圖為自己或第三人不法之利益，而竊佔他人之不動產者，依前項之規定
處斷。
前二項之未遂犯罰之。
